# 还是调整子公司净利润的问题。大家看看吧

提问人：重新再来 123 时间：2014-05-10 21:18:33
准则说是重新确定子公司净利润是按照子公司公允价值持续计算的利润，没有说还要考虑内部交易啊 我觉得S公司净利润重新调整后为：10 000 000－50000=99950000

回答人：chenyiwei
无论如何模拟，都不应影响最终的合并结果。其实模拟权益法整个步骤都可以省略掉。成本法下如何直接并表的问题在本版面上有很多讨论，你可以搜索一下。

提问人：重新再来 123 时间：2014-05-12 21:24:06
明白陈老师的意思。无论确认多少投资收益，最终都要抵消掉的，一方面抵消长期投资和子公司所有者权益，一方面抵消投资收益和子公司的利润项目。抵消干净就行了。 可是教材为啥非要这样写？{:mad:}

回答人：chenyiwei
考虑到过去的习惯， 2006 年以前有相当长的对子公司长投以权益法核算的历史。刚转换到新准则时，权益法下的抵销可能被更多人理解和习惯。但现在已经没有这个必要了。 2014 版的合并报表准则也删除了模拟权益法的规定。

提问人：重新再来 123 时间：2014-05-13 17:46:09
取消了合并模拟权益法？这个我再仔细看看新版准则。 新版的长期投资准则有这一条：第十三条 投资方计算确认应享有或应分担被投资单位的净损益时，与联营企业、合营企业之间发生的未实现内部交易损益按照应享有的比例计算归属于投资方的部分，应当予以抵销，在此基础上确认投资收益。

回答人：chenyiwei
这是长期股权投资准则中对合营、联营企业权益法核算的规定，但合并报表准则并不要求在编制过程中对子公司的长期股权投资模拟权益法调整。